# 请教陈版关于行业监管下实质重于形式原则或金融工具列报的抵销问题？

提问人：cwpfa 时间：2023-05-02 21:09:
陈版您好，A公司为金融资产管理公司（AMC牌照），从事不良资产收购业务，对于个贷不良资产行业监管方要求收购后不得转让给第三方，只能自行清收或委托第三方清收。目前行业有一种操作模式：B公司委托A公司收购向银行通过竞拍方面收购个贷不良资产，A公司收取服务费。由于是B公司承担实质风险，所以收购前B公司向A公司交收购金额100%的保证金，收购成功后A公司委托B公司清收。清收回款债务人给A公司，然后A公司再返还给B公司。问题一：根据监管要求A公司不得转让个贷不良资产，即资产所有权要留在A公司，但根据合同约定整个收资产包和清收资产包的风险都由B公司来承担。A公司虽然保留了所有权，但风险和报酬都转移到B公司，实质上A公司只收取服务费，能否根据实质重开形式原则，把这项业务看做提供服务，直接计收入，而不入账资产；
二、如果需上以不良资产入账，在报表中，根据金融工具列报时，能否以净额列报。
三，如果收资产包的钱是双方按比例出的，那又如何处理。
思路有点乱，请陈版点拨！谢谢！

回答人：chenyiwei
1 、根据主帖所述情况，A完全不承担与被收购的不良资产相关的风险和报酬，同时清收也是由B实际操作，A格式只是作为法律上的所有权人进行代收代付操作处理，这些金融资产应确认在B公司账面，A公司不确认资产，仅就可能获取的差额收益确认服务费收入。
2 、如果收资产包的钱是双方按比例出的，则需根据具体条款分析是否满足金融资产部分转移的条件，还是只能基于金融资产整体考虑其转移能否终止确认问题。在此基础上，针对金融资产的部分或全部运用《企业会计准则第23 号——金融资产转移》中的终止确认条件，考虑能否终止确认由合作方出资并享有或承担收益和风险的部分。